# 投资公司的定义及账务、税务处理

提问人：yuan肉丸 时间：2019-11-20 06:30:37
各位老师，请教个问题：
我司是一家投资公司，目前投资了两家企业，一家是当地银行，股份占比非常小，但基本每年会有一次分红（且该分红符合居民企业之间分红所得，免征企业所得税，已在税局备案）；一家是医院，目前暂无分红；无其他业务。
请问这种公司是否适用《投资公司会计核算办法》（财会[2004]14 号）。若适用，收到分红是否需视同主营业务收入入账 “投资收益” 是否需要就该笔分红缴纳增值税？目前的账务处理是计入 “投资收益”，无增值税，免征企业所得税。

回答人：chenyiwei
《投资公司会计核算办法》是《企业会计制度》的配套文件，已执行企业会计准则的企业不应继续执行（但可参照其中与企业会计准则不冲突的部分规定）。收到被投资企业分红可却认为投资收益。一般收到所投资企业分红不涉及增值税和企业所得税。